臺灣宜蘭地方法院刑事判決
111年度交易字第36號
公  訴  人  臺灣宜蘭地方檢察署檢察官
被      告  周政翰



上列被告因過失傷害案件，經檢察官董良造提起公訴（111年度
偵字第154號），被告因就被訴事實為有罪之陳述，經告知簡式
審判程序意旨並聽取公訴人及被告之意見，本院改依簡式審判程
序審理並判決如下：
    主  文
周政翰犯過失傷害罪，處有期徒刑貳月，如易科罰金，以新臺幣
壹仟元折算壹日。
    犯罪事實
壹、周政翰於民國一百十年七月八日晚間，駕駛車牌號碼000-00
    00號自用小客車沿宜蘭縣五結鄉中福北路由東往西行駛，嗣
    於同日十八時二十四分許，行至該路段與一九一縣道之無號
    誌交岔路口欲右轉彎時，本應注意行經無號誌交岔路口轉彎
    時，少線道車應暫停讓多線道車先行，亦應減速慢行並作隨
    時停車之準備，且依當時天候晴，夜間有自然光線，路面乾
    燥無缺陷亦無障礙物，視距良好，依其智識及能力均無不能
    注意之情事，竟疏未注意於上開無號誌交岔路口右轉彎時，
    應減速停讓左方多線道由張雅菁所騎乘，適沿一九一縣道由
    南往北直行同疏未減速慢行並作隨時停車準備之車牌號碼00
    0-000號機車優先通行即貿然右轉，以致撞擊張雅菁騎乘之
    上開機車，造成張雅菁人車倒地而受有左側脛骨內踝閉鎖性
    骨折、頸部挫傷、下背和骨盆挫傷、右側手肘挫傷、右側小
    腿挫傷、左側小腿挫傷、右側小腿擦傷、右側手肘擦傷等傷
    害。惟周政翰於肇事後，在有偵查權限之公務員尚未知悉其
    肇事前，即向到場處理之員警表明肇事而接受訴追、裁判。
貳、案經張雅菁訴由宜蘭縣政府警察局羅東分局報告臺灣宜蘭地
    方檢察署檢察官偵查起訴。
    理  由
壹、前揭犯罪事實，業據被告周政翰於警詢、偵查及本院準備程
    序、審理時均坦承不諱，並經證人即告訴人張雅菁於警詢及
    偵查中證述綦詳，復有警製道路交通事故現場圖、道路交通
    事故調查報告表㈠、㈡、現場照片及車號查詢汽車車籍及證號
    查詢汽車駕駛人、臺灣宜蘭地方檢察署勘驗筆錄暨翻拍照片
    、監視錄影檔案翻拍照片在卷可稽。又告訴人因本件車禍事
    故受有左側脛骨內踝閉鎖性骨折、頸部挫傷、下背和骨盆挫
    傷、右側手肘挫傷、右側小腿挫傷、左側小腿挫傷、右側小
    腿擦傷、右側手肘擦傷等傷害，亦有醫療財團法人羅許基金
    會羅東博愛醫院診斷證明書存卷足考，經核胥與被告自白情
    節相合，堪認被告之自白是與真實相符而可採信。
貳、按汽車行駛至交岔路口，其行進、轉彎，應依下列規定：二
    、行至無號誌或號誌故障而無交通指揮人員指揮之交岔路口
    ，支線道車應暫停讓幹線道車先行。未設標誌、標線或號誌
    劃分幹、支線道者，少線道車應暫停讓多線道車先行；車道
    數相同時，轉彎車應暫停讓直行車先行；同為直行車或轉彎
    車者，左方車應暫停讓右方車先行。但在交通壅塞時，應於
    停止線前暫停與他方雙向車輛互為禮讓，交互輪流行駛。道
    路交通安全規則第一百零二條第一項第二款定有明文。又按
    行車速度，依速限標誌或標線之規定，無速限標誌或標線者
    ，應依下列規定：二、行經設有彎道、坡路、狹路、狹橋、
    隧道、學校、醫院標誌之路段、道路施工路段、泥濘或積水
    道路、無號誌之交岔路口及其他人車擁擠處所，或因雨霧致
    視線不清或道路發生臨時障礙，均應減速慢行，作隨時停車
    之準備。道路交通安全規則第九十三條第一項第二款亦已明
    定。秉此，被告周政翰於一百十年七月八日十八時二十四分
    許，駕駛上開自用小客車行經前述無號誌之交岔路口時，依
    當時天候晴，夜間有自然光線，路面乾燥無缺陷亦無障礙物
    ，視距良好，以其之智識及能力均無不能注意之情事，竟於
    右轉彎時，疏未注意少線道車應暫停讓多線道車先行且應減
    速慢行並作隨時停車之準備，以致撞擊告訴人張雅菁所騎乘
    ，亦未注意減速慢行並作隨時停車準備之上開機車而造成告
    訴人受有前揭傷勢，是被告對本件車禍事故之發生顯具過失
    ，交通部公路總局臺北區監理所基宜區車輛行車事故鑑定會
    亦同此認定，見卷附交通部公路總局臺北區監理所一百十一
    年六月八日北監基宜鑑字第一一一０一二九三八九號函暨所
    附基宜區○○○○○○○案鑑定意見書即明。綜上，本件事證已臻
    明確，被告犯行當足認定，應予依法論科。至告訴人雖就本
    件車禍事故之發生，同有過失如前述，然此乃屬被告與告訴
    人於民事損害賠償分攤過失比例之問題，尚難據以解免被告
    就本件車禍事故應負之刑事過失責任。附此敘明。
參、核被告周政翰之所為，係犯刑法第二百八十四條前段之過失
    傷害罪。然被告於肇事後，在有偵查權限之公務員尚未知悉
    其肇事前，即向到場處理之員警坦承肇事而接受訴追、裁判
    ，有警製道路交通事故肇事人自首情形紀錄表存卷可考，是
    其行為合於自首規定而依刑法第六十二條前段減輕其刑。審
    酌被告駕車疏於注意以致肇事並造成告訴人受有傷害，所為
    非是，並兼衡其於本件車禍事故應負之過失程度與告訴人所
    受傷勢及其坦承犯行但尚未能與告訴人針對和解賠償事宜取
    得共識之後續處理態度暨其係高職畢業之教育程度，未婚，
    目前打工維生之生活態樣等一切情狀，爰依法量處如主文所
    示之刑，並諭知易科罰金之折算標準。
據上論斷，應依刑事訴訟法第二百七十三條之一第一項、第二百
九十九條第一項前段，判決如主文。
本案經檢察官林小刊到庭執行職務。
中　　華　　民　　國　　111 　年　　9 　　月　　26　　日
                  刑事第五庭法  官  陳嘉年
以上正本證明與原本無異。
如不服本判決應於收受送達後二十日內向本院提出上訴書狀，並
應敘述具體理由；其未敘述上訴理由者，應於上訴期間屆滿後二
十日內向本院補提理由書(均須按他造當事人之人數附繕本)「切
勿逕送上級法院」。
                            書記官  林慶生     
中　　華　　民　　國　　111 　年　　9 　　月　　26　　日
附錄本案論罪科刑法條全文
刑法第284條
因過失傷害人者，處1年以下有期徒刑、拘役或10萬元以下罰金
；致重傷者，處3年以下有期徒刑、拘役或30萬元以下罰金。